臺灣基隆地方法院刑事判決　　　　　　　　　　　　　九十三年度訴字第五三九號
　　公　訴　人　臺灣基隆地方法院檢察署檢察官
　　被　　　告　乙○○　男　四.
　　指定辯護人　本院公設辯護人甲○○
右列被告因偽造貨幣案件，經檢察官提起公訴（九十三年度偵字第一四五六號），本
院判決如左：
    主    文
乙○○共同意圖供行使之用而收集偽造之通用紙幣，處有期徒刑貳年。緩刑伍年。
扣案之偽造新版新臺幣壹仟元紙幣肆佰伍拾張（偽鈔編號如附件清單所示）均沒收。
    事    實
一、乙○○因在越南工作而與在當地經營酒店之簡大程（另由檢察官簽分偵案辦理中
    ）認識。於民國九十二年十二月十日，簡大程與乙○○閒聊之際，得知乙○○缺
    錢花用，且欲返臺探視在臺灣當兵之兒子，遂託乙○○返臺後以電話向郭泰利（
    另由檢察官簽分偵案辦理中）聯絡，代其向郭泰利以十萬元之價格購買新臺幣（
    下同）四十五萬元偽鈔，並將偽鈔帶回越南交與簡大程，事成之後將給付乙○○
    三萬元報酬。乙○○因缺錢花用，基於一時貪念乃應允之，並與簡大程共同基於
    意圖供行使之用而收集偽鈔之犯意聯絡，由簡大程先與郭泰利聯絡告知欲託乙○
    ○以十萬元購買四十五萬元偽鈔一事，並將郭泰利之0000000000號行
    動電話號碼抄寫後交付乙○○，且以人頭帳戶匯款十萬元至乙○○華僑商業銀行
    基隆分行之帳戶；乙○○則於九十二年十二月十三日回臺後，以公共電話與郭泰
    利聯絡購買偽鈔之事，並於同年十二月十六日先匯款五萬元與郭泰利，由郭泰利
    進行偽鈔之印製，且約定事畢後再給付尾款五萬元。嗣於九十二年十二月十八日
    十一時許，乙○○與郭泰利相約在臺北市○○○路、林森北路之速食店完成交易
    ，翌日乙○○帶著四十五萬元偽鈔，欲搭機返回越南，於當天晚上七時五分許，
    在桃園中正機場候機室為警當場查獲，並在乙○○身上起出千元偽鈔四百五十張
    。
二、案經基隆市警察局第四分局報告臺灣基隆地方法院檢察署檢察官偵查起訴。
    理　　由
一、右揭事實，業據被告乙○○於警詢、偵查及本院準備程序、審理時自白不諱，且
    有如九十三年度偵字第一二一三號偵查卷第十三至五十七頁所示偽造之新版一千
    元紙鈔四百五十張（偽鈔編號如附件清單所示）扣案可資佐證，而該批偽鈔經送
    中央銀行發行局函轉中央印製廠鑑定之結果，認均屬偽造，並說明：「該等偽造
    均係以彩色噴墨方式仿印，無凹版印文凸起效果；紙質與真鈔不同，以螢光筆繪
    製仿紙張螢光纖維絲，水印以灰色黑仿製，安全線以燙印箔膜（含面額數字）及
    灰色黑或僅以燙印箔膜（含面額數字）仿正面五段裸露部分；左下角面額數字以
    燙印箔膜仿折光變色油墨」等情，亦有中央印製廠九十三年一月十五日中印發字
    第○九三○○○○三三五號函在卷可佐。此外，復有登機證、通話譯文表、泛亞
    電信通聯紀錄等資料附卷可稽，足認被告之自白與事實相符，堪以採信。本案事
    證明確，被告犯行洵堪認定，應依法論科。
二、核被告乙○○所為，係犯刑法第一百九十六條第一項後段之意圖供行使之用而收
    集通用紙幣罪，起訴書認被告係犯同條後段之意圖供行使之用而交付於人罪，尚
    有未洽，惟此部分已據公訴人當庭更正，且所犯均屬同條之罪，自無庸變更起訴
    法條。其與簡大程間，有犯意聯絡及行為分擔，應論以共同正犯，公訴人漏未論
    以共同正犯，亦有未洽。再按，犯罪情狀可憫恕者，得酌量減輕其刑，刑法第五
    十九條定有明文。而本條所謂之「情狀」，係指法官量刑時所應考量之各種情狀
    而言。在審酌個案時遇有情輕法重之情形下，裁判時本即得適用刑法第五十九條
    之規定，以酌量減輕其刑，此業經司法院大法官會議以釋字第二六三號解釋闡釋
    在案；又適用刑法第五十九條酌量減輕其刑時，並不排除刑法第五十七條所列舉
    十款事由之審酌（最高法院七十年五月十六日七十年度第六次刑事庭長會議決議
    可資參照）。查被告係因缺錢花用，基於一時貪念而受他人之金錢誘惑而為本件
    犯行，其收集偽鈔數量不多，金額非鉅，且其收集後尚未交付於人，亦未持以行
    使，所生危害尚屬輕微，復於犯後坦承犯行，並提供線索配合警方辦案，衡諸其
    犯罪情節及上開罪名之法定刑，本院認宣告法定最低刑度之刑即有期徒刑三年，
    猶嫌過重，其情狀確可憫恕，爰依刑法第五十九條規定酌量減輕其刑。爰審酌被
    告並無前科，雖有經濟困難，然不循正途求財，冀圖代他人收集偽造而獲取利益
    ，動機不正，惟參酌其收集偽鈔之數量、金額非鉅，且本件收集偽鈔之目的係交
    付他人行使，非供己使用，其亦尚未從中獲利及犯罪後坦承犯行之態度等一切情
    狀，量處如主文所示之刑，以示儆懲。又查被告前未曾受有期徒刑以上刑之宣告
    ，有臺灣基隆地方法院檢察署刑案紀錄查註紀錄表及臺灣高等法院被告全國前案
    紀錄表在卷可參，其因一時貪念，致罹刑典，經此刑之宣告後，當知警惕自省，
    信無再犯之虞，本院因認所宣告之刑以暫不執行為適當，併諭知緩刑五年，以啟
    自新。另扣案之偽造新版一千元紙幣共計四百五十張（號碼如附件清單所示），
    不問屬於犯人與否，均應依刑法第二百條宣告沒收。
據上論斷，應依刑事訴訟法第二百九十九條第一項前段，刑法第二十八條、第一百九
十六條第一項後段、第五十九條、第七十四條第一款、第二百條，罰金罰鍰提高標準
條例第一條前段，判決如主文。
本案經檢察官黃鴻達到庭執行職務。
中      華      民      國    九十三    年      十     月    二十一    日
                                  臺灣基隆地方法院刑事第三庭
                                      審判長法  官  鄭景文
                                            法　官  曾雨明
                                            法　官  王美婷
右正本證明與原本無異。
對於本件判決如有不服，應於收受送達後十日內，向本院提出上訴書狀，上訴於臺灣
高等法院，並按他造當事人之人數附具繕本。
                                            書記官  劉珍珍
中      華      民      國    九十三    年      十     月    二十一    日
刑法第一百九十六條第一項：
    行使偽造、變造之通用貨幣、紙幣、銀行券，或意圖供行使之用而收集或交付於
    人者，處三年以上、十年以下有期徒刑，得併科五千元以下罰金。
